【裁判字號】    97,易,2231
【裁判日期】    970917
【裁判案由】    竊盜
【裁判全文】
臺灣板橋地方法院刑事判決              97年度易字第2231號
公  訴  人  臺灣板橋地方法院檢察署檢察官
被      告  甲○○
                    (現於臺灣新店戒治所戒治中)
上列被告因竊盜案件，經檢察官提起公訴（97年度偵字第16531
號），嗣因被告於本院準備程序中就被訴事實為有罪之陳述，本
院告知被告簡式審判程序之旨，並聽取當事人之意見後，改依簡
式審判程序進行，判決如下：
    主  文
甲○○犯刑法第三百二十一條第一項第一、二、三款之竊盜罪，
累犯，處有期徒刑拾月；減為有期徒刑伍月，如易科罰金，以銀
元參佰元折算壹日。
    事  實
一、甲○○前於民國八十二、八十三年間，因違反麻醉藥品管理
    條例、違反藥事法、竊盜、偽造文書等案件，先後經法院判
    處有期徒刑二年八月（違反麻醉藥品管理條例）、八月（違
    反藥事法）、四月（違反麻醉藥品管理條例）、七月（竊盜
    ）、三月（偽造文書）確定，另因軍法逃亡案件，經軍事法
    院判處有期徒刑一年確定，上開案件經法院裁定應執行有期
    徒刑五年確定，於八十四年八月二日縮刑假釋出監；又於八
    十六年間，因竊盜案件，先後經法院判處有期徒刑一年六月
    、一年確定，並與上開假釋經撤銷後之殘刑二年十一月三日
    接續執行，於八十九年七月一日縮刑假釋出監，並交付保護
    管束，迄九十一年八月三十日保護管束期滿執行完畢。詎不
    知悔改，竟意圖為自己不法之所有，於92年7 月22日夜間9
    時30分許，以客觀上可為兇器之螺絲起子、大型剪刀、扳手
    等工具，毀壞房屋後方窗戶之方式，侵入乙○○位於臺北縣
    三重市○○街197 號1 樓之住處，竊取乙○○所有之新台幣
    （下同）1300元、人民幣2700元、美金110 元、中國信託商
    業銀行空白本票19張等物，得手後逃逸，嗣經乙○○返家時
    發現遭竊乃報警，經員警於現場採集指紋送驗，發現係甲○
    ○之指紋，始悉上情。
二、案經臺北縣政府警察局三重分局報告臺灣板橋地方法院檢察
    署檢察官偵查起訴。
    理  由
一、訊據被告甲○○對於上開事實，坦承不諱，核與被害人乙○
    ○於警詢時指述之失竊情節相符，並有內政部警政署刑事警
    察局指紋鑑驗書1 份附卷可資佐證，足認被告自白與事實相
    符。本案事證明確，被告犯行洵堪認定。
二、按被告行為後，94年2 月2 日修正公布之刑法部分修正條文
    ，業於95年7 月1 日施行。修正後刑法第2 條第1 項規定：
    「行為後法律有變更者，適用行為時之法律。但行為後之法
    律有利於行為人者，適用最有利於行為人之法律」，上揭條
    文係規範行為後法律變更所生新舊法律比較適用之準據法，
    於刑法修正施行後，應適用上揭條文之規定，為「從舊從輕
    」之比較。又法律變更之比較適用，比較時應就罪刑有關之
    共犯、未遂犯、想像競合犯、牽連犯、連續犯、結合犯，以
    及累犯加重、自首減輕暨其他法定加減（如身分加減）與加
    減例等一切情形，綜其全部罪刑之結果而為比較。而刑法第
    四十一條第一項前段關於易科罰金之折算標準，依修正後易
    科罰金之折算標準，係以新臺幣一千元、二千元或三千元折
    算一日，而依修正前易科罰金之折算標準，則依罰金罰鍰提
    高標準條例第二條前段（現已刪除）規定，就其原定數額提
    高為一百倍折算一日，即應以銀元三百元即新臺幣九百元折
    算為一日。比較新舊法之結果，修正後之規定，並未較有利
    於被告，自應適用修正前規定對被告較有利。至關於累犯之
    規定雖亦經修正，惟本件被告不論依修正前後之規定，均構
    成累犯，自無有利不利之問題，逕適用修正後規定即可。
三、核被告所為，係犯刑法第321 條第1 項第1 款、第2 款、第
    3 款之加重竊盜罪。又被告有如事實欄所載前科及刑之執行
    情形，有臺灣高等法院被告前案紀錄表在卷可稽，其於受有
    期徒刑執行完畢後，五年內故意再犯本件有期徒刑以上之罪
    ，應依累犯規定加重其刑。爰審酌被告尚值青壯，竟不思循
    正途賺取財物，所為影響社會安定及民眾財產安全，兼衡其
    犯罪手段、竊得財物價值、對被害人所生損害程度，及犯罪
    後坦承犯行，態度良好等一切情狀，量處如主文所示之刑。
    末查，被告本件犯罪之時間為96年4 月24日以前，復無中華
    民國九十六年罪犯減刑條例所列不予減刑之情形，應依同條
    例第2 條第1項 第3 款之規定，減其宣告刑二分之一如主文
    所示，並諭知易科罰金之折算標準。
據上論斷，應依刑事訴訟法第273 條之1 第1 項、第299 條第1
項前段，刑法第2 條第1 項前段、第321 條第1 項第1 款、第2
款、第3 款、第47條第1 項、修正前第41條第1 項前段，修正前
罰金罰鍰提高標準條例條第2 條，中華民國九十六年罪犯減刑條
例第2 條第1 項第3 款、第7 條、第9 條，判決如主文。
本案經檢察官藍海凝到庭執行職務。
中    華    民    國    97    年    9     月    17    日
                    刑事第十六庭  法  官  李君豪
以上正本證明與原本無異。
如不服本判決，得自收受送達之日起10日內敘明上訴理由，向本
院提出上訴狀（須附繕本）。
                                  書記官  金和國
中    華    民    國    97    年    9     月    17    日
附錄本案論罪科刑法條全文
刑法第321條
犯竊盜罪而有左列情形之一者，處6月以上、5年以下有期徒刑：
一  於夜間侵入住宅或有人居住之建築物、船艦或隱匿其內而犯
    之者。
二  毀越門扇、牆垣或其他安全設備而犯之者。
三  攜帶兇器而犯之者。
四  結夥三人以上而犯之者。
五  乘火災、水災或其他災害之際而犯之者。


司法院資訊處製作；財團法人民間司法改革基金會備份。
